【裁判字號】    98,交聲,4053
【裁判日期】    981130
【裁判案由】    違反道路交通管理處罰條例聲明異議
【裁判全文】
臺灣臺北地方法院交通事件裁定        98年度交聲字第4053號
原處分機關  臺北市交通事件裁決所
異  議  人
即受處分人  亞實達國際關係企業股份有限公司
                    統一編號：00000000號
代  表  人  甲○○
上列受處分人因違反道路交通管理處罰條例案件，不服臺北市交
通事件裁決所於中華民國98年10月14日所為之處分（原處分案號
：北市裁申字第裁22–A00000000號），聲明異議，本院裁定如
下：
    主  文
異議駁回。
    理  由
一、原處分機關臺北市交通事件裁決所係以：異議人即受處分人
    亞實達國際關係虛業股份有限公司所有車號8587–VS號自用
    小客車，於民國98年6月28日中午12時許，沿北二高系統交
    流道下北二高後，往臺北市○○路○段往西方向行駛，於駛
    入該路段之辛亥地下道前（原裁決書記載為「臺北市○○區
    ○○路3段157巷往西」，應予補充更正），經臺北市政府警
    察局大安分局員警依採證照片，逕行舉發有「限速50公里，
    經雷達（射）測定行速為63公里，超速13公里，未滿20公里
    」之違規行為。異議人雖於98年9月4日以郵寄方式提出申訴
    ，惟經原舉發機關調查結果，仍認異議人有上開違規事實，
    依道路交通管理處罰條例第40條之規定，於98年10月14日裁
    處罰鍰新臺幣（下同）1千6百元在案。
二、異議意旨略以：異議人所有之上開車號自小客車，於98年6
    月8日中午12時許，係沿臺北市○○區○○路3段往西方向行
    駛，欲駛入該路段之辛亥地下道，並未行駛於舉發通知單及
    裁決書所載之違規地點即辛亥路3段157巷，異議人所有之上
    開車號自小客車既未行駛於舉發通知單及裁決書所載之辛亥
    路3段157巷上，何來違規超速之實？經異議人再三申訴，原
    處分機關竟未予糾正原舉發機關錯誤之舉發，仍逕予裁處異
    議人罰鍰1千6百元，異議人實難甘服，為此，依法聲明異議
    等語。
三、按汽車駕駛人，行車速度，超過規定之最高時速，或低於規
    定之最低時速，除有第43條第1項第2款情形外，處新臺幣1
    千2百元以上2千4百元以下罰鍰；對於行車速度超過規定之
    最高速限之違規行為，採用固定或非固定式科學儀器取得證
    據資料證明者，於一般道路須至少於100公尺前，明顯標示
    之，道路交通管理處罰條例第40條、第7條之1第3項、第2項
    但書分別定有明文。又按，行車速度，依速限標誌或標線之
    規定，無速限標誌或標線者，應依下列規定：一、行車時速
    不得超過50公里。但在未劃設車道線、行車分向線或分向限
    制線之道路，或設有快慢車道分隔線之慢車道，時速不得超
    過40公里。道路交通安全規則第93條第1款定有明文。
四、經查：
(一)、異議人所有車號8587–VS號自小客車確有於96年6月8日中午
    12時許，沿北二高系統交流道下北二高後，往臺北市○○路
    ○段往西方向行駛，欲駛入該路段之辛亥地下道一節，業據
    異議人於98年10月26日聲明異議狀自承明確，並有該聲請異
    議狀檢附之路線圖、車號查詢汽車車籍資料附卷可稽。而異
    議人所有之上開車號自小客車，於上揭時、地，確未依該路
    段限速50公里而行駛於該路段，經設置於臺北市○○區○○
    路3段157巷前之微電腦雷達波型測速照相器測得當時時速為
    63公里等情，有舉發照片、現場速限標誌照片各1幀在卷可
    稽。從而，異議人所有之上開車號自小客車行駛上開路段，
    確有超速13公里之事實，要堪認定。
(二)、異議人雖以前詞置辯。然查：
  1.關於本件測速採證所使用之微電腦雷達波型測速儀器（規格
    為24.125 GHz【K–Band】照相式，廠牌TRAFFIPAX，型號主
    機：Speedophot、天線：TYPE 24），業經經濟部標準檢驗
    局於97年7月21日檢定合格，有效期限至98年7月31日，此有
    經濟部標準檢驗局出具之雷達測速儀檢定合格證書在卷足據
    。故本件雷達測速儀所測得結果之準確性，應堪採認。又上
    開雷達測速儀器，係每次採證1幀，以斜角45度發射，最遠
    可達50公尺內，可採證4線車道，相機光圈為千分之1秒，以
    斜角依序掃描，而本件固定式測速相儀器係設置在臺北市大
    安區○○區○段157巷口（下北二高–往西），往辛亥地下道
    方向（即辛亥路3段往西方向），並於該測速器設置地點前
    100公尺處之高架橋面中央分隔島上，設有「速限50公里」
    、「前有測速照相」之警告標誌等情，有臺北市政府警察局
    大安分局98年11月18日北市警安分交字第09834066600號函
    檢附舉發地點之現場照片6幀附卷為憑。參以，異議人於上
    開聲明異議狀內亦自承當時係沿臺北市○○區○○路3段往
    西方向行駛，欲駛入辛亥地下道一節，足徵本件經照相逕行
    舉發之違規地點，並無違誤。
  2.異議人雖辯稱：舉發地點與當日實際駕駛行經路線不符云云
    。惟異議人所有之上開車號自小客車，超速行駛之違規地點
    係臺北市○○區○○路3段往西方向之辛亥地下道前，且異
    議人確有以時速63公里行駛於該路段，已超出該路段速限13
    公里，未滿20公里一節，業經認定如前。異議人辯稱並未超
    速等語，顯與事實不符。又本件舉發通知單、裁決書雖記載
    本件違規地點係「臺北市○○路○段157巷往西」，惟觀諸上
    開採證照片顯示，異議人所有之上開車號自小客車確有以63
    公里之時速，行駛於臺北市○○區○○路3段往西方向之辛
    亥地下道前，且該路段係屬4線車道之主幹道，要與一般巷
    道不同，是應無誤認異議人違規地點為臺北市○○區○○路
    3段157巷內之虞。況本件雷達測速器確係設置於臺北市○○
    區○○路3段接近該路段157巷口之中央分隔島上，其鏡頭亦
    確係朝該路段之辛亥地下道往西方向無訛，有上開臺北市政
    府警察大安分局函暨檢附之現場照片可按。參以，本件舉發
    採證照片亦與舉發通知單一併送達予異議人，此有異議人所
    提出之舉發通知單及採證照片附卷可佐。是縱令上開舉發通
    知單、裁決書將本件違規地點，簡略記載為本案所使用之雷
    達測速器設置地點，亦僅係本件違規地點應予補充更正之問
    題，惟不足以影響本件違規行為之認定及舉發之效力。從而
    ，尚難僅因上開舉發通知單、裁決書之記載較為簡略，而為
    有利異議人認定之依憑。異議人前開所辯，要不可採。
五、綜上所述，異議人所有之上開車號自小客車，於上開時、地
    ，確有「行車速度超過規定之最高時速未滿20公里」之違規
    屬實，且違規地點亦無違誤，異議人猶執前詞，指摘舉發有
    誤，並無理由。是原處分據此裁處異議人罰鍰1千6百元，於
    法尚無不合，應予維持。本件異議，為無理由，應予駁回。
六、據上論斷，應依道路交通案件處理辦法第18條，裁定如主文
    。
中    華    民    國    98    年    11    月    30    日
                              交通法庭法  官  李殷君
以上正本證明與原本無異
如不服本裁定應於送達後5日內向本院提出抗告狀
                                      書記官  殷玉芬
中    華    民    國    98    年    12    月    2     日

司法院資訊處製作；財團法人民間司法改革基金會備份。
